臺灣新北地方法院民事判決
111年度金字第28號
原      告  周霄雲  


訴訟代理人  王志超律師
            劉書妏律師
被      告  陳金川  



上列當事人間請求侵權行為損害賠償事件，原告提起刑事附帶民
事訴訟，經本院刑事庭裁定移送前來（本院111年度附民字第29
號），經本院於民國111年7月1日言詞辯論終結，判決如下：
    主      文
被告應給付原告新臺幣壹仟貳佰陸拾捌萬元，及自民國一百一十
一年二月一日起至清償日止，按週年利率百分之五計算之利息。
訴訟費用由被告負擔。
本判決於原告以新臺幣肆佰貳拾參萬元供擔保後，得假執行；但
被告如以新臺幣壹仟貳佰陸拾捌萬元為原告預供擔保後，得免為
假執行。
    事實及理由
一、原告主張：被告依其社會經驗及智識程度，應知金融機構帳
    戶為個人信用之表徵而屬個人理財之重要工具，一般人皆可
    輕易至金融機構開立帳戶及申請金融卡，更可預見若將自己
    所有之金融帳戶資料提供他人使用，有供詐欺集團成員用於
    收受被害人匯款且提領一空之可能，而致被害人追索不能一
    事，因而對提供帳戶可能幫助他人從事詐欺不法犯罪及犯罪
    集團使用該帳戶，足以掩飾或隱匿犯罪所得之去向均有預見
    ，仍不違背其本意，基於幫助詐欺及幫助洗錢之故意，於不
    詳時間，以不詳方式，將其所申辦之合作金庫商業銀行帳號
    0000000000000帳戶（下稱系爭帳戶）之網路銀行帳號及密
    碼交付綽號「阿明」（下稱「阿明」）之詐欺集團成員。嗣
    該詐騙集團成員取得前述帳戶資料後，即共同基於詐欺取財
    之意思聯絡，於110年5月20日10時許，致電原告，偽以新竹
    市政府警察局「林國華」警官、臺北地檢署檢察官「吳文正
    」名義，佯稱：因涉犯洗錢防制法，為儘快釐清案情，避免
    成為詐欺共犯，須將名下帳戶財產存進公證帳戶作監管云云
    ，致原告陷於錯誤，於附表所示之時間，匯款附表所示之金
    額至系爭帳戶，旋遭提領一空，而隱匿詐欺犯罪所得之去向
    ，致原告受有1,268萬元之損害，爰基於侵權行為之法律關
    係，依民法第184條第1項前段、第2項、第185條規定，請求
    被告賠償等語。並聲明：⒈被告應給付原告1,268萬元，及自
    刑事附帶起訴狀繕本送達翌日起至清償日止，按週年利率5％
    計算之利息。⒉願供擔保請准宣告假執行。
二、被告則以：我也是被騙等語資為抗辯。並聲明：原告之訴及
    假執行之聲請均駁回。
三、本院之判斷：
  ㈠原告主張之事實，業經本院刑事庭以110年度金訴字第700號
    刑事判決被告犯幫助詐欺取財罪及幫助洗錢罪，處有期徒刑
    1年確定，有刑事判決可稽，並經本院依職權調閱該刑事案
    件偵審卷宗審閱屬實，且為被告所不爭執（見本院卷第54頁
    ），堪信原告主張為真實。
  ㈡按因故意或過失，不法侵害他人之權利者，負損害賠償責任
    。違反保護他人之法律，致生損害於他人者，負賠償責任。
    數人共同不法侵害他人之權利者，連帶負損害賠償責任。不
    能知其中孰為加害人者亦同。造意人及幫助人，視為共同行
    為人，民法第184條第1項前段、第2項前段、第185條第1項
    、第2項分別定有明文。被告基於幫助詐欺取財及幫助洗錢
    之故意，提供帳戶予詐欺集團成員使用，助成詐欺集團成員
    實現對於原告詐欺取財及掩飾或隱匿犯罪所得去向之犯罪行
    為，屬幫助詐欺取財及幫助洗錢之人，且其幫助詐欺取財及
    幫助洗錢之行為與原告所受損害間有相當因果關係，依前開
    規定，視為共同侵權行為人，自應對原告所受損害負損害賠
    償責任，是原告請求被告賠償1,268萬元，自屬有據，應予
    准許。
  ㈢按給付無確定期限者，債務人於債權人得請求給付時，經其
    催告而未為給付，自受催告時起，負遲延責任。其經債權人
    起訴而送達訴狀，或依督促程序送達支付命令，或為其他相
    類之行為者，與催告有同一之效力。遲延之債務，以支付金
    錢為標的者，債權人得請求依法定利率計算之遲延利息。應
    付利息之債務，其利率未經約定，亦無法律可據者，週年利
    率為5％，民法第229條第2項、第233條第1項前段、第203條
    分別定有明文。本件係損害賠償之債，以支付金錢為標的，
    無確定期限，又未約定利率，則原告請求自刑事附帶民事起
    訴狀繕本送達翌日即111年2月1日（見本院111年度附民字第
    29號卷第13、15頁本院送達證書）起至清償日止，按週年利
    率5％計算之遲延利息，於法有據，應予准許。
四、綜上所述，原告本於侵權行為之法律關係，依民法第184條
    第1項前段、第2項、第185條規定，請求被告給付1,268萬元
    ，及自111年2月1日起至清償日止，按週年利率5％計算之利
    息，為有理由，應予准許。又原告陳明願供擔保聲請宣告假
    執行，合於法律規定，爰酌定相當之擔保金額宣告之，並依
    職權宣告被告得預供擔保免為假執行。
五、本件事證已臻明確，兩造其餘攻擊防禦方法及證據，經審酌
    後與判決之結果不生影響，爰不一一論列。
據上論結，本件原告之訴為有理由，依民事訴訟法第78條、第39
0條第2項、第392條第2項，判決如主文。
中　　華　　民　　國　　111 　年　　7 　　月　　15　　日
                  民事第六庭  法　官　陳佳君
附表    編號 匯入時間 匯入款項（新臺幣） 匯入帳戶 1 110年6月3日14時06分 180萬元 合作金庫商業銀行帳號000000000000帳戶  110年6月4日11時04分 178萬元   110年6月8日10時14分 196萬元   110年6月9日10時12分 194萬元   110年6月11日15時01分 95萬元   110年6月11日15時04分 60萬元   110年6月17日13時21分 100萬元   110年6月18日10時36分 190萬元   110年6月22日14時12分 75萬元   總計 1268萬元  
以上正本係照原本作成。
如對本判決上訴，須於判決送達後20日內向本院提出上訴狀。如
委任律師提起上訴者，應一併繳納上訴審裁判費。
中　　華　　民　　國　　111 　年　　7 　　月　　18　　日
                              書記官  李淑卿